臺灣臺北地方法院交通事件裁定　　　 100年度交聲字第1480號
原處分機關　臺北市交通事件裁決所
異 議 人即
受 處 分人　盧明瓊
　　　　　　　　　　　1樓
上列異議人即受處分人因違反道路交通管理處罰條例案件，對於
臺北市交通事件裁決所民國100 年6 月7 日北市裁罰字第22-ZHA
204996號違反道路交通管理事件裁決處分，聲明異議，本院裁定
如下：
    主  文
異議駁回。
    理  由
一、原處分機關臺北市交通事件裁決所裁決處分（民國100 年6
    月7 日北市裁罰字第22-ZHA204996號）意旨略以：受處分人
    即異議人盧明瓊所有之車牌號碼為2638-VF 號自用一般小客
    車，於民國100 年4 月3 日下午3 時32分許，行經速限為時
    速110 公里之國道三號高速公路北向284.1 公里時，因以時
    速122 公里之速度超速行駛，經以雷射測速儀鎖定測速後照
    相採證，由內政部警政署國道公路警察局舉發「行車速度超
    過規定之最高時速未滿20公里」之違規，經原處分機關查核
    無誤，依道路交通管理處罰條例第33條第1 項裁處異議人罰
    鍰新臺幣（下同）3,000 元，並依同條例第63條第1 項規定
    記違規點數1點。
二、異議人即受處分人之異議意旨略以：我懷疑執行者作弊，執
    行者可能為了業績而有「一槍多車」之行為，且懷疑測照前
    300 公尺並未放置警告標誌，另懷疑雷射槍有誤差，復懷疑
    此為「外包廠商」執行測速，並非警方執行云云。
三、按汽車行駛於高速公路、快速公路或設站管制之道路，不遵
    使用限制、禁止、行車管制及管理事項之管制規則，而有行
    車速度超過規定之最高速限或低於規定之最低速限行為者，
    處汽車駕駛人新臺幣（下同）3,000 元以上、6,000 元以下
    罰鍰，並記違規點數1 點，道路交通管理處罰條例第33條第
    1 項第1 款、第63條第1 項第1 款，分別定有明文。次按小
    型車行駛高、快速公路行車速度超過規定之最高速限未滿20
    公里，期限內繳納或到案聽候裁決者，處3,000 元，道路交
    通管理事件統一裁罰基準表第33條第1 項第1 款亦定有明文
    。次就以諸如自動測速照相設備等科學儀器取得證據資料逕
    行舉發之情形，就該科學儀器之設置，則據道路交通管理處
    罰條例第7 條之2 第1 項至第3 項分別明定：「汽車駕駛人
    之行為有下列情形之一，當場不能或不宜攔截製單舉發者，
    得逕行舉發：... 七、經以科學儀器取得證據資料證明其行
    為違規。」、「前項第七款之科學儀器應採固定式，並定期
    於網站公布其設置地點。但汽車駕駛人之行為屬下列情形之
    一者，不在此限：... 九、行車速度超過規定之最高速限或
    低於規定之最低速限。」、「對於前項第九款之違規行為，
    採定固定或非固定式科學儀器取得證據資料證明者，於一般
    道路須至少於100 公尺，於高速公路、快速公路須至少於
    300 公尺前，明顯標示之」。綜此，可知於高速公路藉由雷
    達測速照相設備此等科學儀器對行車速度超過規定最高速限
    之違規行為逕行舉發之場合，至少須於該測速照相設備300
    公尺前設置明顯之標示。惟此規定非謂該警告標示必在測速
    設備前方300 公尺之「該處」設置不可，而係「至少」於前
    方300 公尺處設置即可。至所謂「設置明顯之標示」，係指
    該告知駕駛人前方設有自動測速照相設備此一標示之本身，
    必須設置明確而能使駕駛人明顯可見得該標示暨其內文之存
    在，非指必須明確告知駕駛人前方所設自動測速照相設備之
    確切地點，此觀該條文義甚為明確，毫無疑義。
四、經查，本件異議人就其曾於上揭時間駕駛本案自用小客車行
    經國道三號高速公路北向284.1 公里，且該處速限為時速11
    0 公里等情，並不爭執。而本件舉發單位內政部警政署國道
    公路警察局第八警察隊認定異議人車輛有此違規行為及斯時
    行速為時速122 公里之依據，係舉發單位所屬員警以設於該
    處之雷射測速儀鎖定斯時行經該處之異議人車輛後，依該測
    速器發射接受雷射光束，通過高速運算計算時間距離，再藉
    其內電腦計算異議人車輛當時行速，爾後再予拍照存證，此
    亦有卷附本案車輛違規照片可憑。觀諸該採證照片，其中央
    十字標係瞄準異議人車輛，且旁無它車，顯係瞄準異議人車
    輛測得行速後拍照所得，並無異議人所稱「一槍多車」情形
    。次依舉發單位函覆本案處分機關之100 年6 月17日公警八
    交字第1000870714號函所附照片1 張，於國道三號北向第28
    4.6 公里處車道外側豎有一載「前有測速照相」之警告標示
    牌，該標示牌面積甚大，字體清晰，當足為行經該處之駕駛
    人一望即知前方不遠處設有測速照相設備。而此標示牌設於
    北上第284.6 公里處，即位在攝得異議人車輛超速地點（北
    上第284.1 公里處）之前方約400 公尺處，符合前揭道路交
    通管理處罰條例第7 條之2 第3 項所定應「至少」於測速設
    備前方300 公尺前設置警告標示之規定。再依該採證照片右
    下方顯示本案測速儀主機器號為「ux019100」號，而據上開
    函件所附該器號之雷射測速儀檢定合格證書所載，該雷射測
    速儀甫於99年12月14日為經濟部標準檢驗局檢定合格，有效
    期限至100 年12月31日，換言之，於本案舉發當時，此雷射
    測速儀尚在檢定合格之有效期限內，儀器可信度應無疑問。
    末據上開函件所附舉發單位古坑分隊於異議人違規當日之10
    0 年4 月3 日之勤務分配表所示，異議人違規當時（下午3
    時許）係由代號11之員警宋飛虎於國道三號北向第284 公里
    處執行巡邏取締勤務，而員警宋飛虎正係本案舉發員警，此
    觀卷附「舉發違反道路交通管理事件通知單」所載即明。綜
    上所述，本案異議人確有裁決處分所指以時速122 公里超速
    行駛於速限為時速110 公里路段之違規行為，並經合格、精
    確之雷達測速儀器測得拍照明確採證，舉發過程亦無異議人
    所指之不法情事，至堪認定。異議人對自己違反應隨時注意
    不得超速行駛此一行車義務毫無反省，反為上揭無稽辯解，
    所辯毫無足採，自應依法裁罰。
五、綜上所述，異議人確有於上開時、地，駕駛前揭自小客車行
    駛高速公路，速度超過規定最高速限（未滿20公里）之違規
    行為。原處分機關依道路交通管理處罰條例第33條第1 項第
    1 款、第63條第1 項第1 款及違反道路交通管理事件統一裁
    罰基準表之規定，裁處異議人罰鍰3,000 元，並記違規點數
    1 點，於法尚無不合。異議人之異議為無理由，應予駁回。
六、依道路交通事件處理辦法第18條，裁定如主文。
中    華    民    國   100    年    6     月    30    日
                  交通法庭法  官  紀凱峰
上正本證明與原本無異。
如不服本裁定，應於裁定送達後5日內向本院提出抗告狀。
                          書記官   桑子樑
中    華    民    國   100    年    6     月    30    日